【裁判字號】    96,訴,3346
【裁判日期】    970131
【裁判案由】    毒品危害防制條例
【裁判全文】
臺灣板橋地方法院刑事判決              96年度訴字第3346號
公  訴  人  臺灣板橋地方法院檢察署檢察官
被      告  甲○○
上列被告因違反毒品危害防制條例案件，經檢察官提起公訴（96
年度毒偵字第6054號），於本院準備程序進行中，被告就被訴之
事實為有罪陳述，經告知被告簡式審判程序之旨，並聽取當事人
之意見後，裁定進行簡式審判程序判決如下：
    主  文
甲○○施用第一級毒品，累犯，處有期徒刑玖月；扣案甲基安非
他命（驗後淨重零點零零捌伍公克）沒收銷燬之，扣案吸食器壹
組、分裝杓壹支均沒收。
    事  實
一、甲○○曾於民國89年間因施用毒品案件，經本院以89年度毒
    聲字第3798號裁定送觀察、勒戒，於民國89年7 月12日執行
    完畢，認無繼續施用傾向，經台灣板橋地方法院檢察署檢察
    官以89年度毒偵字第4413號案件為不起訴處分確定，又因施
    用毒品案件，再經本院90年毒聲字第4824號裁定送觀察、勒
    戒後認有繼續施用傾向，經本院分別以91年毒聲字第1835號
    裁定應入戒治所施以強制戒治，及以91年易字第1887號判決
    有期徒刑5 月確定，強制戒治部分於92年2 月19日因停止戒
    治所餘戒治期間付保護管束而釋放，嗣於92年6 月6 日因保
    護管束期滿未經撤銷停止戒治而視為戒治期滿執行完畢，有
    期徒刑部分則於92年11月16日執行完畢；復因持有毒品案件
    ，經本院94年度易字第1696號判處有期徒刑3 月確定，於95
    年5 月5 日執行完畢。
二、詎甲○○仍不知悔改，於前開強制戒治處分執行完畢釋放後
    ，及有期徒刑執行完畢後之5 年以內，又基於施用毒品之犯
    意，於96年8 月7 日晚間11時許，在位於臺北縣新莊市○○
    街85巷3 號2 樓住處內，以將第一級毒品海洛因（下稱海洛
    因）及第二級毒品甲基安非他命（下稱甲基安非他命）一起
    放入吸食器內燒烤吸食之方式，同時施用海洛因及甲基安非
    他命；嗣於同年8 月8 日上午8 時許，在上址為警查獲，並
    扣得供施用毒品所用之吸食器1 組、分裝杓1 支，吸食器內
    並殘餘甲基安非他命（驗後淨重0.0085公克），而悉上情。
三、案經臺北市政府警察局大安分局移送臺灣板橋地方法院檢察
    署檢察官偵查起訴。
    理  由
一、按除被告所犯為死刑、無期徒刑、最輕本刑為3 年以上有期
    徒刑之罪或高等法院管轄第一審案件者外，於第一次審判期
    日前之準備程序進行中，被告先就被訴事實為有罪之陳述時
    ，審判長得告知被告簡式審判程序之旨，並聽取當事人、代
    理人、辯護人及輔佐人之意見後，裁定進行簡式審判程序，
    刑事訴訟法第273 條之1 第1 項定有明文。經核本件被告所
    犯係死刑、無期徒刑、最輕本刑為3 年以上有期徒刑以外之
    罪，其於準備程序中就被訴事實為有罪之陳述，經法官告知
    簡式審判程序之旨，並聽取公訴人、被告之意見後，本院爰
    依首揭規定，合議裁定由受命法官獨任進行簡式審判程序，
    合先敘明。
二、上揭犯罪事實，業據被告甲○○於本院訊問中坦承不諱。且
    被告於96年8 月8 日為警查獲後所採集之尿液，經送臺灣尖
    端先進生技醫藥股份有限公司以EIA 酵素免疫分析法初步檢
    驗，再以GC/MS 氣相層析質譜儀法確認檢驗結果，呈現鴉片
    類（海洛因）、安非他命類（甲基安非他命）均為陽性反應
    乙節，亦有該公司96年8 月16日濫用藥物檢驗報告1 份附卷
    可稽（見偵查卷第56頁），復有如事實欄所示之扣案物足考
    ，是其自白堪認與事實相符，而足採信。又被告於89年間因
    施用毒品案件，經本院89年度毒聲字第3798號裁定送觀察、
    勒戒，於89年7 月12日執行完畢，認無繼續施用傾向，經台
    灣板橋地方法院檢察署檢察官以89年度毒偵字第4413號案件
    為不起訴處分確定，又因施用毒品案件，再經本院90年毒聲
    字第4824號裁定送觀察、勒戒後認有繼續施用傾向，據本院
    分別以91年毒聲字第1835號裁定應入戒治所施以強制戒治，
    及經以91年易字第1887號判決有期徒刑5 月確定，強制戒治
    部分於92年2 月19日因停止戒治所餘戒治期間付保護管束而
    釋放，嗣於92年6 月6 日因保護管束期滿未經撤銷停止戒治
    而視為戒治期滿執行完畢，有期徒刑部分於92年11月16日執
    行完畢等節，有臺灣高等法院被告前案紀錄表1 份在卷為憑
    ，被告於前開強制戒治執行完畢釋放後之5 年以內，再犯本
    件施用毒品之罪，應依法論處。
三、核被告甲○○所為，係犯毒品危害防制條例第10條第1 項、
    第2 項之施用第一級毒品罪及施用第二級毒品罪。被告持有
    第一級、第二級毒品之犯行，分別為施用之高度行為所吸收
    ，均不另論罪。被告以一行為同時犯上開2 罪名，為想像競
    合犯，應從一重之施用第一級毒品罪論處。雖公訴意旨認被
    告所犯上開二罪名，犯意各別，行為互殊，請予分論併罰，
    惟被告堅詞陳稱：伊係將海洛因及甲基安非他命一起放入吸
    食器內燒烤後吸取煙氣之方式同時施用二種毒品等語，又按
    非法施用毒品之方式，並無固定模式，不同吸毒族群及不同
    毒品種類，可能有不同的施用方式，同時燒烤吸食，為吸毒
    者同時施用甲基安非他命暨海洛因的方式之一，此為本院職
    務上所已知事實，並有行政院衛生署管制藥品管理局92年1
    月7 日管檢字第0920000026號函附卷可參，故被告之上揭供
    述並非無據，復查無確切證據證明被告有將二種毒品分開施
    用之事證，依「罪證有疑，利於被告」之原則，自無從將被
    告所犯上開二罪予以分論併罰，附此陳明。又被告有事實欄
    所載之執行紀錄，有臺灣高等法院被告前案紀錄表在卷可稽
    ，其於有期徒刑執行完畢後之5 年以內，再故意犯本件有期
    徒刑以上之罪，為累犯，應依法加重其刑。爰審酌被告戒除
    毒癮之意志薄弱，無視於毒品對於自身健康之戕害及國家對
    於杜絕毒品犯罪之禁令，惟考量施用毒品者均具有相當程度
    之生理成癮性及心理依賴性，戒除不易，且犯罪心態與一般
    刑事犯罪之本質不同，非難性較低，暨衡以其施用毒品之動
    機、犯罪後坦承犯行之態度等一切情狀，量處如主文所示之
    刑，以資懲儆。末者，扣案吸食器內殘餘之淺咖啡色結晶體
    ，經送鑑定後，確含第二級甲基安非他命之事實，有交通部
    民用航空局航空醫務中心航藥鑑字第0961217 號毒品鑑定書
    可佐（附於偵查卷第54頁），是扣案之甲基安非他命（驗後
    淨重0.0085公克），係屬違禁物無誤，不問屬犯人與否，應
    依毒品危害防制條例第18條第1 項前段之規定，併予諭知沒
    收銷燬之；另扣案之吸食器1 組、分裝杓1 支，均係被告所
    有供本件施用毒品之罪所用，業據其供承自卷，應依刑法第
    38條第1 項第2 款之規定宣告沒收。
據上論斷，應依刑事訴訟法第273 條之1 第1 項、第299 條第1
項前段，毒品危害防制條例第10條第1 項、第2 項、第18條第1
項前段，刑法第11條前段、第47條第1 項、第55條、第38條第1
項第2 款，判決如主文。
本案經檢察官江祐丞到庭執行職務。
中    華    民    國    97    年    1     月    31    日
                  刑事第十一庭  法  官  邱景芬
上列正本證明與原本無異。
如不服本判決，應於判決送達後十日內敘明上訴理由，向本院提
出上訴狀（應附繕本），上訴於臺灣高等法院。
                                書記官  曾千庭
中    華    民    國    97    年    2     月    4     日
附錄本案論罪科刑法條全文：
毒品危害防制條例第10條
施用第一級毒品者，處 6 月以上 5 年以下有期徒刑。
施用第二級毒品者，處 3 年以下有期徒刑。


司法院資訊處製作；財團法人民間司法改革基金會備份。
